# 请教陈版，关于研发形成产品的账务处理

提问人：hrtsex 时间：2013-10-12 22:14:08
1 、根据《中瑞岳华研究》对该问题的解答，研发形成的产品计入其他流动资产，如后续出售该研发产品，则售价与原转入其他流动资产之间的差额计入当期损益，想请教陈版的是：计入当期损益是计入营业外收支吧？
2 、若研发形成的是模具，非产品，则研发模具耗用的原材料等是否也可以计入其他流动资产呢？

回答人：chenyiwei
1 、是。 2 、研发形成的模具如不是直接用于对外销售的，应确认为固定资产（在实务中可能确认为长期待摊费用）。

提问人：hrtsex 时间：2013-10-20 11:19:48
陈版： 1 、刚才查了一下，浙江省国税局确实如四楼所说有对该问题税务处理的相关解答 二十七、企业在研发产品试生产阶段形成样品的，其销售收入应冲减研发费用。如果样品在以后年度出售，其对应的销售收入如何冲减研发费用？ 答：样品在以后年度出售，其对应的销售收入应冲减该项目对应的研发费用，直至冲减为 0 ，如项目对应的研发费用已在以前年度扣除，企业应做纳税调整。 不知陈版如何理解？该解答提及的是样品。 2 、另外想请教陈版的是：申报高新技术企业时，是按研发费用的借方归集数进行申报？这样的话，冲销研发费用就对申报高新技术企业没有影响哦！

回答人：chenyiwei
1 、个人理解试生产期间产生的可对外销售的产品均按照同一原则处理。 2 、此问题在高新企业申报指引中应无明确规定，建议咨询当地科委和主管税务机关。